【裁判字號】    97,易,458
【裁判日期】    970822
【裁判案由】    竊盜等
【裁判全文】
臺灣雲林地方法院刑事判決               97年度易字第458號
公  訴  人  臺灣雲林地方法院檢察署檢察官
被      告  丙○○
上列被告因竊盜等案件，經檢察官提起公訴（97年度偵字第2289
號），被告於準備程序進行中就被訴事實為有罪之陳述，經本院
聽取當事人意見後，認宜由獨任法官進行簡式審判程序，裁定進
行簡式審判程序，判決如下：
    主  文
丙○○共同竊盜，處有期徒刑陸月，如易科罰金，以銀元佰元
即新台幣玖佰元折算壹日，減為有期徒刑月，如易科罰金，以
銀元佰元即新台幣玖佰元折算壹日。
    事  實
一、丙○○於民國94年9 月間某日，夥同姓名年籍不詳綽號「阿
    亮」之成年男子，基於意圖為自己不法所有之犯意聯絡，在
    雲林縣斗六市○○路○ 段106 號前，此一可供行人通行之處
    所，共同以徒手方式竊取中華工程股份有限公司（下稱中華
    公司）所有設置於上址之水溝蓋27個，致往來於該處之行人
    可能因此跌落水溝而受傷或死亡之公共危險。丙○○於得手
    後，因無法尋得買主，遂將上開竊得之水溝蓋藏置在丙○○
    位於雲林縣斗六市○○里○○路226 號之住處內。97年5 月
    間，丙○○將上情告知丁○○（業經本院另為判決），丁○
    ○明知上開水溝蓋係丙○○竊得之贓物，竟基於搬運贓物之
    犯意，於同年月4 日上午，由丁○○駕駛向不知情之林進忠
    借得之車牌號碼8052-SX 號自小客車搭載丙○○，至丙○○
    上開住處搬運水溝蓋13塊，欲載往雲林縣斗六市○○路839
    號「銀城資源回收場」變賣求現，因回收場老闆不願收購該
    批水溝蓋，遂由2 人同車載回。嗣於同日上午9 時10分許，
    丙○○、丁○○駕車行經雲林縣斗六市○○路與成功路口處
    ，適雲林縣警察局斗六分局公正派出所警員鄭添明、薛旭峰
    巡邏至該處，發現該自小客車後車廂內放置水溝蓋，認其等
    行跡可疑乃趨前盤查，丁○○為避免其搬運贓物之事實為警
    發現而遭逮捕乃拒絕受檢並駕車竄逃，員警鄭添明、薛旭峰
    見狀遂駕駛車號4893-UL 號警用巡邏車隨後追捕，詎丁○○
    明知鄭添明與薛旭峰均係執行職務之公務員，但為竄逃竟基
    於妨害公務之犯意，於遭警員追捕至同縣市○○路時，不予
    理會警員對空鳴槍等攔止措施，並強行倒車衝撞警員及上開
    警用巡邏車，對於依法執行職務之警員施強暴，致上開巡邏
    車右前保險桿毀損，嗣經鄭添明向丁○○駕駛之車輛之右後
    輪開槍射擊而攔止，丁○○為員警鄭添明及薛旭峰當場逮捕
    ，並扣得水溝蓋13個，又經警循線查獲丙○○，並在丙○○
    住處扣得水溝蓋14個。
二、案經雲林縣警察局斗六分局報告臺灣雲林地方法院檢察署檢
    察官偵查後提起公訴。
    理  由
一、本件被告丙○○所犯均為死刑、無期徒刑、最輕本刑3 年以
    上有期徒刑以外之罪，被告於準備程序中就被訴事實為有罪
    之陳述，經法官告知簡式審判程序之旨，並聽取公訴人、被
    告之意見後，合議庭認為適宜，依刑事訴訟法第273 條之1
    第1 項規定，裁定進行簡式審判程序。又刑事訴訟法第159
    條第1 項規定：被告以外之人於審判外之言詞或書面陳述，
    除法律有規定者外，不得作為證據。惟同條第2 項例外規定
    ：法院以簡式審判程序，不適用之。故本件不適用傳聞排除
    法則有關限制證據能力之相關規定。並得依同法第310 條之
    2 之準用同法第454 條之規定製作略式判決書，僅需記載犯
    罪事實、證據名稱及應適用之法條，並得以簡略方式為之。
二、被告丙○○之上開犯罪事實，除有其於警詢、偵訊及本院審
    理時之自白外，尚有下列證據可佐：
    (一)同案被告丁○○於警詢、偵訊及本院審理時時之供述。
    (二)被害人即中華公司工程師甲○○於警詢時之陳述。
    (三)證人林進忠於警詢時之陳述。
    (四)贓物認領保管單1 紙。
    (五)照片11張。
    (六)警員職務報告1 份。
    足認被告之自白均與事實相符，故本件事證明確，被告犯行
    堪以認定，應依法論科。
三、新舊法比較：按行為後法律有變更者，適用行為時之法律，
    但行為後之法律有利於行為人者，適用最有利於行為人之法
    律，現行刑法第2 條第1 項定有明文。又比較新舊法時，應
    就罪刑有關之共犯、未遂犯、想像競合犯、牽連犯、連續犯
    、結合犯，以及累犯加重、自首減輕暨其他法定加減原因（
    如身分加減）與加減例等一切情形，綜其全部罪刑之結果而
    為比較。最高法院95年度第8 次刑事庭會議決議可資參照。
    次按刑法第2 條第1 項所稱「適用」，係指完整性之適用，
    與「準用」係依其性質而為選擇性之應用者不同，是比較新
    舊法適用法律時，應就罪刑有關之一切情形，比較其全部之
    結果而為整體之適用，不能割裂而分別適用新舊法律。最高
    法院88年臺非字第31號判決可資參照。本案關於新舊法比較
    詳如附表所示，經綜合比較結果，修正前刑法之規定並無不
    利於行為人，而應予適用（刑法第28條共同正犯、第55條前
    段想像競合，為法條明文化，無庸比較新舊法）。
四、核被告丙○○所為，係犯刑法第320 條第1 項之竊盜、第18
    5 條第1 項之以他法妨害公眾往來安全罪。其所犯上開二罪
    ，係一行為而觸犯數罪名，為想像競合犯，應依刑法第55條
    前段之規定，從一犯罪情節及犯意較重之刑法第320 條第1
    項竊盜罪處斷。又被告丙○○就其所犯與綽號「阿亮」之不
    詳年籍成年男子間有犯意聯絡及行為之分擔，為共同正犯。
    爰審酌被告雖於本件行為後又犯有詐欺、違反動產擔保交易
    法、竊盜等案件，惟於本件行為前並無前科，有臺灣高等法
    院被告前案紀錄表1 份在卷可參，且其犯後已坦承犯行，態
    度尚佳，已見悔意，及其智識程度、家庭狀況等一切情狀，
    量處如主文所示之刑。又被告為本件犯行係在96年4 月24日
    以前，符合中華民國九十六年罪犯減刑條例之減刑規定，並
    無該條例所定不得減刑之情形，爰依該條例第2 條第1 項第
    3 款、第7 條、第9 條規定減其宣告刑為二分之一，並諭知
    易科罰金之折算標準，以資懲警。
據上論斷，應依刑事訴訟法第273 條之1 第1 項、第284 條之1
、第299 條第1 項前段、第310 條之2 、第454 條，刑法第2 條
第1 項前段、第28條、第320 條第1 項、第185 條第1 項、第55
條前段，修正前刑法第41條第1 項前段，罰金罰鍰提高標準條例
第1 條前段、第2 條（刪除前），中華民國九十六年罪犯減刑條
例第2 條第1 項第3 款、第7 條、第9 條，判決如主文。
本案經檢察官乙○○到庭執行職務。
中    華    民    國    97    年    8     月    22    日
                  刑事第一庭    法  官  楊昱辰
以上正本證明與原本無異。
如不服本判決，應於判決收受後10日內，向本院提出上訴狀（須
附繕本）。
                                書記官  陳善永
中    華    民    國    97    年    8     月    25    日
附錄法條：
刑法第320條第1項
意圖為自己或第三人不法之所有，而竊取他人之動產者，為竊盜
罪，處 5年以下有期徒刑、拘役或5百元以下罰金。
刑法第185條第1項
損壞或壅塞陸路、水路、橋樑或其他公眾往來之設備或以他法致
生往來之危險者，處5年以下有期徒刑，拘役或5百元以下罰金。
附表
┌────────┬────────┬────────┬────────┐
│法        條    │修正前規定      │修正後規定      │新舊法之適用    │
├────────┼────────┼────────┼────────┤
│刑法第320 條第1 │罰金罰鍰提高標準│刑法施行法第1 條│(一)適用舊法。    │
│項法定刑關於罰金│條例第1 條前段之│之1 規定：「中華│(二)本件被告所犯刑│
│部分：罰金罰鍰提│規定：「依法律應│民國94年01月07日│法第320 條第1 項│
│高標準條例第1 條│處罰金、罰鍰者，│刑法修正施行後，│之罪法定刑有罰金│
│前段、現行法規所│就其原定數額得提│刑法分則編未修正│刑（銀元500 元以│
│定貨幣單位折算新│高為2 倍至10倍。│之條文定有罰金者│下），且為刑法分│
│臺幣條例第2 條、│」              │，自94年01月07日│則編未修正之條文│
│刑法第33條第5 款│現行法規所定貨幣│刑法修正施行後，│而定有罰金刑者，│
│                │單位折算新臺幣條│就其所定數額提高│於刑法施行法第1 │
│                │例第2 條規定：「│為30倍，但72年06│條之1 修正增訂前│
│                │現行法規所定金額│月26日到94年01月│，其貨幣單位為銀│
│                │之貨幣單位為圓、│07日新增或修正之│元，是被告所犯刑│
│                │銀元或元者，以新│條文，就其所定數│法第320 條第1 項│
│                │臺幣元之3 倍折算│額提高為3 倍。」│之罪，法定刑罰金│
│                │之。」          │刑法第33條第5 款│部分，依修正後刑│
│                │刑法第33條第5 款│規定：「罰金：新│法施行法第1 條之│
│                │規定：「罰金：1 │臺幣1,000 元以上│1、 修正後刑法第│
│                │元以上。」      │，以百元計算之。│33條第5 款之規定│
│                │                │」              │，所得科處之最高│
│                │                │                │額為新臺幣15,000│
│                │                │                │元，最低額為新臺│
│                │                │                │幣1,000 元，惟依│
│                │                │                │被告行為時之罰金│
│                │                │                │罰鍰提高標準條例│
│                │                │                │第1 條前段、修正│
│                │                │                │前刑法第33條第5 │
│                │                │                │款罰金刑之提高標│
│                │                │                │準，於適用罰金罰│
│                │                │                │鍰提高標準條例第│
│                │                │                │1條 前段及現行法│
│                │                │                │規所定貨幣單位折│
│                │                │                │算新臺幣條例第2 │
│                │                │                │條規定換算為新臺│
│                │                │                │幣時，最高額雖與│
│                │                │                │新法相同，然最低│
│                │                │                │額僅新臺幣3 元。│
│                │                │                │比較修正前後之刑│
│                │                │                │法法律，修正後刑│
│                │                │                │法第33條第5 款規│
│                │                │                │定對被告並非較為│
│                │                │                │有利，依刑法第2 │
│                │                │                │條第1 項前段規定│
│                │                │                │，應適用修正前刑│
│                │                │                │法第33條第5 款規│
│                │                │                │定。            │
├────────┼────────┼────────┼────────┤
│刑法第41條第1 項│刑法第41條第1 項│刑法第41條第1 項│(一)適用舊法。    │
│前段易科罰金部分│前段規定：「犯最│前段規定：「犯最│(二)本件被告行為時│
│                │重本刑為5 年以下│重本刑為5 年以下│之易科罰金折算標│
│                │有期徒刑以下之刑│有期徒刑以下之刑│準，應以銀元100 │
│                │之罪，而受6 個月│之罪，而受6 個月│元至300 元折算為│
│                │以下有期徒刑或拘│以下有期徒刑或拘│1 日，經依現行法│
│                │役之宣告，因身體│役之宣告者，得以│規所定貨幣單位折│
│                │、教育、職業、家│新臺幣1,000 元、│算新臺幣條例第2 │
│                │庭之關係或其他正│2,000 元或3,000 │條規定換算為新臺│
│                │當事由，執行顯有│元折算1 日，易科│幣後，應以新臺幣│
│                │困難者，得以1 元│罰金。」        │300 元至900 元折│
│                │以上3 元以下折算│                │算為1 日，修正後│
│                │1日 ，易科罰金。│                │則以新臺幣1,000 │
│                │」罰金罰鍰提高標│                │元、2,000 元3,0 │
│                │準條例第2 條（已│                │00元折算1 日，修│
│                │刪除）規定：「依│                │正後刑法第41條第│
│                │刑法第41條易科罰│                │1 項前段規定，並│
│                │金或第42條第2 項│                │非較有利於被告，│
│                │易服勞役者，均就│                │依刑法第2 條第1 │
│                │其原定數額提高為│                │項前段規定，適用│
│                │100 倍折算1日 ；│                │行為時法律即修正│
│                │法律所定罰金數額│                │前刑法第41條第1 │
│                │未依本條例提高倍│                │項前段及罰金罰鍰│
│                │數，或其處罰法條│                │提高標準條例第2 │
│                │無罰金刑之規定者│                │條規定，定其易科│
│                │，亦同。」      │                │罰金之折算標準。│
│                │                │                │處。            │
├────────┴────────┴────────┴────────┤
│綜合比較結果：本件被告之犯行，適用修正前刑法第33條第5 款、第41條第1 項│
│前段規定對被告較為有利，綜合全部罪刑之比較，應以舊法較有利於被告，故本│
│案應一體適用舊刑法。                                                  │
└───────────────────────────────────┘


司法院資訊處製作；財團法人民間司法改革基金會備份。
